臺灣高等法院刑事判決　　　　　　　 94年度交上易字第185號
上　訴　人
即　被　告　丙○○
上列上訴人因過失傷害案件，不服臺灣臺北地方法院94年度交易
字第106號，中華民國94年6月22日第一審判決（起訴案號：臺灣
臺北地方法院檢察署93年度偵字第15218號），提起上訴，本院
判決如下：
    主  文
上訴駁回。
    事實及理由
一、本案經本院審理結果，認第一審以上訴人即被告丙○○犯刑
    法第第284條第2項前段之業務過失傷害罪。判處有期徒刑伍
    月，並諭知易科罰金折算之標準為300元折算一日，認事用
    法及量刑均無不當，應予維持，並引用第一審判決書記載之
    事實、證據及理由（如附件）。
二、被告上訴意旨雖以：我沒有聽到救護車的警號，我是撞到後
    醒來才知道是救護車；而且救護車的速度很快，從我的角度
    根本看不到救護車云云。
三、惟查：
  (一)救護車之警號淒厲、高亢，於吵雜之日間，在車內、自遠處
    ，亦均能清晰聽聞，何況係於人車稀少之寧靜夜間，更無不
    能即時聽見之理，此為週知之事實。況且據證人林建成於原
    審亦具結證稱：渠於案發時間，在莒光路、和平西路口之中
    油加油站擔任工讀生，渠聽到救護車的警鈴，所以跑到大馬
    路去看，看到一台計程車與救護車相撞，當時馬路上車子不
    多，附近有路燈，有看到救護車上之閃光燈是閃著的案發前
    渠有看到計程車，但是救護車看不到；因為救護車要開到路
    口才看到計程車，但是計程車的行向可以看到救護車；當時
    附近並不熱鬧，環境安靜，救護車之聲音很大聲等語（見原
    審卷第30頁至第34頁）。則被告上訴意旨所辯：伊沒有聽到
    救護車的警號乙節，自非屬實。
  (二)按聞有消防車、救護車、警備車、工程救險車等之警號時，
    不論來自何方，均應立即避讓，道路交通安全規則第101條
    第6款前段定有明文。被告於夜間理應自遠處即能清楚聽聞
    救護車之警號，已如前述；其在肇事前縱使不知救護車究竟
    係由何處而來，然既已聽得警號聲，自應依規定迅即注意四
    週情況小心避讓；乃其竟冀圖僥倖，違反上揭規定仍貿然駕
    車前行，致與林灝均（業由檢察官另為不起訴處分確定）所
    駕駛沿汀州路由南往北方向行駛之軍H-10061號三軍總醫院
    救護車發生碰撞，使該救護車上所載乘客即告訴人甲○○、
    乙○○受有傷害，自應負過失責任。
  (三)被告上訴意旨所辯，均不足採；其執前詞指摘原判決不當，
    為無理由，應予駁回。
  (四)本案被告雖請求宣告緩刑，惟查，被告雖係因過失而犯罪，
    尚無重大之惡性；然其始終未能與被害人和解賠償被害人所
    造成之損害，犯後又多方飾詞卸責未見悔意；本院因以被告
    並非無再犯之虞，而認為不宜為緩刑之宣告，併此敘明。
四、據上論結，應依刑事訴訟法第368條、第373條，判決如主文
    。
本案經檢察官田炳麟到庭執行職務。
中　　華　　民　　國　　94　　年　　10　　月　　20　　日
　　　　　　　　　刑事第十三庭  審判長法　官  劉景星
　　　　　　　　　　　　　　　　　　  法　官  陳志洋
　　　　　　　　　　　　　　　　　　  法　官  陳博志
以上正本證明與原本無異。
不得上訴。
                                      書記官  陳嘉文
中　　華　　民　　國　　94　　年　　10　　月　　21　　日
附錄本案論罪科刑法條全文
中華民國刑法第二百八十四條：
因過失傷害人者，處六月以下有期徒刑、拘役或五百元以下罰金
，致重傷者，處一年以下有期徒刑、拘役或五百元以下罰金。
從事業務之人，因業務上之過失傷害人者，處一年以下有期徒刑
，拘役或一千元以下罰金，致重傷者，處三年以下有期徒刑、拘
役或二千元以下罰金。
